臺灣新竹地方法院交通事件裁定　　　　 94年度交聲字第131號
移送機關　交通部公路總局新竹區監理所新竹市監理站
異議人即
受處分人　甲○○
上列異議人即受處分人因違反道路交通管理處罰條例案件，對於
交通部公路總局新竹區監理所新竹市監理站民國94年4月6日所為
之裁決處分（竹監新五字第裁51-F00000000號）聲明異議，本院
裁定如下：
    主  文
異議駁回。
    理  由
一、按停止線，用以指示行駛車輛停止之界限，車輛停止時，
    其前懸部分不得伸越該線；本標線設於已設有「停車再開」
    標誌或設有號誌之交岔路口，鐵路平交道或行人穿越道之前
    方或左彎待轉區之前端；駕駛人駕駛汽車，應遵守道路交通
    標誌、標線、號誌之指示；次按汽車駕駛人駕駛汽車有不遵
    守道路交通標誌、標線、號誌之指示之情形，而道路交通管
    理處罰條例第二章各條無處罰之規定者，處新臺幣（下同）
    900元以上1,800元以下罰鍰，並記違規點數1點，道路交通
    標誌標線號誌設置規則第170條第1項、道路交通安全規則第
    90條前段、道路交通管理處罰條例第60條第2項第3款、第63
    條第1項第1款，分別定有明文；又違反道路交通管理處罰條
    例第12條至第68條之行為，由公路主管機關處罰；道路交通
    管理處罰條例所定罰鍰之處罰，行為人接獲違反道路交通管
    理事件通知單後，於15日內得不經裁決，逕依第92條第3項
    之罰鍰基準規定，向指定之處所繳納結案；不服舉發事實者
    ，應於15日內，向處罰機關陳述意見；其不依通知所定期限
    前往指定處所聽候裁決，且未依規定期限繳納罰鍰結案或向
    處罰機關陳述意見者，處罰機關得逕行依違反道路交通管理
    事件統一裁罰基準及處理細則暨違反道路交通管理事件統一
    裁罰基準表所定標準裁決之，道路交通管理處罰條第8條第1
    項第1款、第9條第1項亦定有明文。
二、又「對於違反道路交通管理處罰條例之行為，逕行舉發者，
    應按已查明之資料填註車牌號碼、車輛種類、車主姓名或名
    稱及地址，並於通知單上方空白處加註逕行舉發之文字後，
    由舉發機關送達被通知人」、「處理違反道路交通管理事件
    ，有關文書送達之程序，依行政程序法之規定」，違反道路
    交通管理事件統一裁罰基準及處理細則第11條第1項第3款、
    第5條定有明文。復送達，除法規另有規定外，由行政機關
    依職權為之；送達由行政機關自行或交由郵政機關送達；由
    郵政機關送達者，以一般郵遞方式為之，但文書內容對人民
    權利義務有重大影響者，應為掛號；文書由行政機關自行送
    達者，以承辦人員或辦理送達事務人員為送達人；其交郵政
    機關送達者，以郵務人員為送達人；前項郵政機關之送達準
    用依民事訴訟法施行法第3條訂定之郵政機關送達訴訟文書
    實施辦法；送達，於應受送達人之住居所、事務所或營業所
    為之；於應送達處所不獲會晤應受送達人時，得將文書付與
    有辨別事理能力之同居人、受僱人或應送達處所之接收郵件
    人員；應受送達人或其同居人、受僱人、接收郵件人員無正
    當理由拒絕收領文書時，得將文書留置於應送達處所，以為
    送達；送達，不能依前2條規定為之者，得將文書寄存送達
    地之地方自治或警察機關，並作送達通知書2份，1份黏貼於
    應受送達人住居所、事務所、營業所或其就業處所門首，另
    1 份交由鄰居轉交或置於該送達處所信箱或其他適當位置，
    以為送達；前項情形，由郵政機關為送達者，得將文書寄存
    於送達地之郵政機關；對於當事人之送達，有下列各款情形
    之一者，行政機關得依申請，准為公示送達︰（一）應為送
    達之處所不明者，（二）於有治外法權人之住居所或事務所
    為送達而無效者，（三）於外國或境外為送達，不能依第86
    條之規定辦理或預知雖依該規定辦理而無效者；有前項所列
    各款之情形而無人為公示送達之申請者，行政機關為避免行
    政程序遲延，認為有必要時，得依職權命為公示送達；當事
    人變更其送達之處所而不向行政機關陳明，致有第1項之情
    形者，行政機關得依職權命為公示送達，行政程序法第67
    條、第68條、第72條第1項、第73條第1項、第3項、第74條
    、第78條定有明文。
三、本件移送意旨略以：異議人即受處分人甲○○於民國93年5
    月29日8時27分，駕駛車號GP-5909號自用小客車，在台13線
    7.3公里處（竹南運動公園旁）（南向），經苗栗縣警察局
    交通隊員警以受處分人所有前開車號汽車違反道路交通管理
    處罰條例第60條第2項第3款依相片掣單逕行舉發，並指定受
    處分人應於93年7月15日前至新竹市監理站聽候裁決，惟舉
    發通知單因受處分人遷移不明而退回原舉發單位苗栗縣警察
    局，原舉發單位遂依違反道路交通管理事件統一裁罰基準及
    處理細則第5條及行政程序法第78條、第79條、第80條、第
    81 條、第82條之規定，於93年7月12日辦理公示送達，完成
    法定送達程序。嗣受處分人稱未接獲上開通知單，向原處分
    機關陳述不服舉發，經原處分機關函覆，認原舉發單位已依
    相關規定辦理完成公示送達檢送違規單，其舉發並無不當，
    原處分機關交通部公路總局新竹區監理所新竹市監理站乃依
    據道路交通管理處罰條例第60條第2項第3款裁處受處分人罰
    鍰1,800元，並依同條例第63條第1項第1款規定（原裁決書
    漏載第1款）記違規點數1點。
四、本件聲明異議人異議意旨略以：異議人甲○○固不否認有不
    遵守道路交通標線指示之駕駛行為，惟其並未收到亦不知有
    此罰單，但卻須繳交過期罰款1,800元等語。
五、經查：
（一）本件異議人確實於93年5月29日8時27分，駕駛其所有車牌
      號碼GP-5909號自用小客車在台13線7.3公里處（竹南運動
      公園、南向），經科學儀器採證，有不遵守道路交通標線
      之指示，於停等紅燈時超越停止線之違規行為，此為異議
      人於聲明異議狀中所不爭執，並有苗栗縣警察局舉發違反
      道路交通管理事件通知單乙紙及採證照片2幀在卷可稽，
      是其違規事實明確，應堪認定。
（二）異議人於87年6月15日至93年6月16日期間登記之戶籍地址
      為新竹市○○區○○里○○路○段431巷56弄24之1號，此
      有新竹市北區戶政事務所竹市北戶字第0940001905號答覆
      表及戶籍資料各乙份附卷為憑，而本件舉發違反道路交通
      管理事件通知單經原舉發單位苗栗縣警察局交通隊於93年
      6月10日以掛號郵寄送達之方式送達至前開地址，於法並
      無違誤之處。該掛號郵件因「遷移不明」經郵務單位退回
      ，嗣原舉發單位乃依違反道路交通管理事件統一裁罰標準
      及處理細則第5條依行政程序法之規定，將該舉發通知單
      辦理公示送達等情，亦有掛號郵件、訴訟（行政）文書不
      能送達事由報告書及公示送達查詢報表等各乙份在卷可證
      ，是異議人既已遷移至新址，依道路交通安全規則第23條
      第1項之規定，自應向公路監理機關辦理變更車籍資料（
      包括汽車所有人名稱及地址）登記，異議人未辦理變更車
      籍地址郵寄而無法送達於異議人，自屬可歸責於異議人，
      是原舉發機關以遷移不明為由而依違反道路交通管理事件
      統一裁罰標準及處理細則第5條依行政程序法之規定為公
      示送達，於法自屬有據。
六、綜上所述，本件異議人既有「不遵守道路交通標線之指示」
    之違規事實，原舉發機關亦將該舉發通知單依法送達，而異
    議人於合法公示送達生效後15日內仍未繳納罰鍰結案或陳述
    其不服舉發事實之意見，則原處分機關交通部公路總局新竹
    區監理所新竹市監理站就異議人上開之違規事實，依道路交
    第60條第2項第3款、第63條第1項第1款及第9條第1項之規定
    ，逕依違反道路交通管理事件統一裁罰標準裁處異議人即受
    處分人罰鍰1,800元並記違規點數一點，於法並無不當之處
    ，本件異議人之異議為無理由，自應將其異議駁回。
七、據上論結，應依道路交通案件處理辦法第19條，裁定如主文
    。
中　　華　　民　　國　　94　　年　　5 　　月　　30　　日
                  交通法庭法  官   魏瑞紅
以上正本證明與原本無異
如不服本裁定應於送達後5日內向本院提出抗告狀。
中　　華　　民　　國　　94　　年　　5 　　月　　30　　日
                          書記官   吳月華
